【裁判字號】    89,易,1141
【裁判日期】    901016
【裁判案由】    贓物
【裁判全文】
台灣苗栗地方法院刑事判決                        八十九年度易字第一一四一號
    公  訴  人  臺灣苗栗地方法院檢察署檢察官
    被      告  丙○○
                甲○○
右列被告因贓物案件，經檢察官提起公訴（八十九年度偵字第七四九號），及檢察官
追加起訴（八十九年度偵字第三八八五號），本院判決如左：
    主  文
丙○○連續收受贓物，累犯，處有期徒刑陸月，如易科罰金，以參佰元折算壹日。扣
案鑰匙壹支沒收。
甲○○收受贓物，累犯，處有期徒刑肆月，如易科罰金，以參佰元折算壹日。
    事  實
一、丙○○前於民國（下同）八十四年間，因違反藥事法案件，經臺灣新竹地方法院
    判處有期徒刑四月確定，於八十四年十一月二十八日執行完畢；甲○○前於八十
    四年間因賭博案件，經同院判處有期徒刑六月，於八十四年八月三十一日易科罰
    金執行完畢，均仍不知悛改。
二、丙○○與甲○○均明知「陳志豪」（音譯）之不詳真實姓名成年男子，於八十九
    年二月五日，放置於苗栗縣頭份鎮○○路九十二巷巷口騎樓處之未懸掛車牌之重
    型機車（該車車牌號碼原為ＩＪＶ—八六六號，引擎號碼為ＧＹ六Ｄ—八二七二
    五一號，為戊○○所有，而於八十九年一月十一日上午七時三十分許在苗栗縣頭
    份鎮○○路頭份公有市場旁失竊）係屬來源不明之贓物，惟為圖代步之便，分別
    利用放置於該機車腳踏墊下鑰匙，輪流使用騎乘，後於八十九年二月十二日下午
    四時許，甲○○騎乘前開機車外出，在苗栗縣頭份鎮○○路九十二巷巷口處，經
    警攔檢查獲，始知上情。丙○○再基於收受贓物之概括犯意，連續於八十九年八
    月下旬某日，在苗栗縣頭份鎮○○路某處，明知姓名年籍不詳綽號「阿朱」之成
    年男子，所持有以任何鑰匙均可開啟之車號ＦＣＹ─五七六號重型機車，係屬來
    路不明之贓物（該機車原為丁○○所有，於八十九年八月十九日下午一時許，在
    苗栗縣頭份鎮○○路四十號前失竊），為代步用而予以收受使用，迄於同年九月
    十五日晚上十一時五十分許，騎乘該機車，行經苗栗縣頭份鎮○○路金天地大樓
    前經警查獲，並扣得其所有鑰匙一支。
二、案經苗栗縣警察局竹南分局報請臺灣苗栗地方法院檢察署檢察官偵查起訴暨追加
    起訴。
    理  由
一、訊據被告丙○○對於扣揭事實均坦承不諱，訊據被告甲○○固不否認有騎乘前開
    機車於右揭時、地經警查獲之事實，惟矢口否認有何贓物之犯行，辯稱：因丙○○自稱該部機車係其所有，借用之時雖曾詢問被告丙○○該車何以未懸掛車牌，
    但被告丙○○則答以車牌遺失，且因女友李佳玲住院，急欲外出，故不疑有他而
    予騎乘，並不知該車係屬贓物云云。惟查：
（一）車牌號碼原為ＩＪＶ—八六六號，引擎號碼為ＧＹ六Ｄ—八二七二五一號機車
      ，原為戊○○所有，而於八十九年一月十一日上午七時三十分許在苗栗縣頭份
      鎮○○路頭份公有市場旁失竊，經警尋獲時已改漆成黃色；而車號ＦＣＹ─五
      七六號重型機車，原為丁○○所有，於八十九年八月十九下午一時許，在苗栗
      縣頭份鎮○○路四十號前失竊，而經警尋獲時，機車車頭、儀表板均被破壞等
      情，業據被害人戊○○、丁○○分別於警、偵訊時陳述明確，並有贓物領據二
      份在卷可稽，足徵，上開二部機車為失竊之贓物甚明。參以該二部機車均未懸
      掛車牌，亦為被告丙○○所自承（參見本院卷七六至七九頁筆錄），並有鑰匙
      一把扣案可憑，被告丙○○自白與事實相符，足堪憑採。
（二）車牌號碼原為ＩＪＶ—八六六號，引擎號碼為ＧＹ六Ｄ—八二七二五一號機車
      ，係屬來路不明之贓物，已如前述，而同案被告丙○○亦供稱，該部機車係一
      原住於被告甲○○處、名為「陳志豪」之成年男子，於八十九年二月五日左古
      騎來放置在銀河路九十二號附近巷口騎樓處，且被告甲○○亦知該事，而於「
      陳志豪」離開後，伊二人即輪流騎乘，鑰匙就放在機車腳踏板底下等語（參見
      八十九年度偵字第七四九號卷第四五頁筆錄、本院卷七六頁、七七頁筆錄），
      核與被告甲○○聲請傳訊之證人即其女友李佳玲胞妹乙○○證述：伊曾至苗栗
      縣頭份鎮○○路九二號五樓之五甲○○住處找過伊姐姐，曾見過丙○○至該處
      ，他是甲○○的朋友，伊曾在樓下門口見到甲○○向丙○○借機車，但未見到
      丙○○拿鑰匙給甲○○，沒一會兒，甲○○即騎機車出去，「陳志豪」是甲○○之朋友，伊見過他一、二次，他曾住在銀河路國平租屋處等語（參見本院卷
      九五至九九頁筆錄）大致相符，被告甲○○雖辯稱該車係向被告丙○○借得且
      由其交付機車鑰匙云云，惟證人乙○○到庭並無法證明此情，參以被告甲○○
      自承借該機車時，即無懸掛車牌，且亦未借行車執照等語（參見本院卷二二頁
      、一０二頁筆錄），雖另辯稱係因女友李佳玲住院，情急下借用該車云云，惟
      其女友李佳玲係於八十九年二月十三日方因病住院，此有財團法人為恭紀念醫
      院九十年五月二十五（日九０）為恭醫字第０五二０號函覆李佳玲住院病歷資
      料一份在卷可參，則被告甲○○辯稱有女友住院之緊急狀況而無暇兼顧過濾所
      騎機車是否為贓車云云，顯係委責之詞，不足採信，甲○○主觀上應知悉該機
      車係屬來路不明之贓物甚明。本案事證明確，被告二人罪嫌堪以認定。
二、核被告二人所為，均係犯刑法第三百四十九條第一項之收受贓物罪。被告丙○○
    先後二次竊盜犯行，時間密接，手段近似，所犯均為構成要件相同之罪名，顯係
    基於概括犯意所為，為連續犯，應論以一罪，並加重其刑（被告邱順收受車號Ｆ
    ＣＹ─五七六號機車使用部分，業經公訴檢察官於本院九十年十月二日審理時當
    庭追加起訴）。被告丙○○前於八十四年間，因違反藥事法案件，經臺灣新竹地
    方法院判處有期徒刑四月確定，於八十四年十一月二十八日執行完畢；被告甲○○前於八十四年間因賭博案件，經同院判處有期徒刑六月，於八十四年八月三十
    一日易科罰金執行完畢，此有臺灣苗栗地方法院檢察署刑案資料查註紀錄表及臺
    灣高等法院被告全國前案紀錄表各二份在卷足憑，其二人於有期徒刑之執行完畢
    後五年內再犯有期徒刑以上之本罪，為累犯，應依刑法第四十七條之規定，被告
    甲○○加重其刑，被告丙○○遞加重其刑。爰審酌被告二人之素行非佳、犯罪之
    手段、犯罪之次數、所生危害、犯後被告丙○○坦承犯行，被告甲○○則未能坦
    然認錯之態度及檢察官具體量刑之請求等一切情狀，分別量處如主文所示之刑，
    並均諭知易科罰金之折算標準。至於被告甲○○於八十九年二月十二日下午四時
    許，騎乘原車牌號碼為ＩＪＶ—八六六號機車經警攔檢查獲所扣得之機車鑰匙一
    支（本院八十九年度保管字第六０二號扣押物品清單），為「陳志豪」所有，此
    業經同案被告丙○○供明在卷，爰不另為沒收之諭知。而被告丙○○於八十九年
    八月十九日下午一時許，騎乘原車號為ＦＣＹ─五七六號之未掛車牌機車經警查
    獲所扣得之鑰匙一支（臺灣苗栗地方法院檢察署八十九年度保管字第一五四七號
    扣押物品清單），為被告丙○○所有，供其收受贓物之物，業據其自承在卷（參
    見八十九年度偵字第三八八五號偵查卷二七頁筆錄），爰併予宣告沒收之。
據上論斷，應依刑事訴訟法第二百九十九條第一項前段，刑法第五十六條、第三百四
十九條第一項、第四十七條、第四十一條第一項前段、第三十八條第一項第二款，罰
金罰鍰提高標準條例第一條前段、第二條，判決如主文。
本案經檢察官呂曾達到庭執行職務
中    華      民      國    九十      年      十      月      十六      日
                                      臺灣苗栗地方法院刑事第二庭
                                          法  官  黃  賢  婷
右正本證明與原本無異。
如不服本判決，應於送達後十日內，向本院提出上訴狀，上訴於台灣高等法院台中分
院(須附繕本)。
                                          書記官  陳  文  聰
中    華      民      國    九十      年      十      月      十六      日
附錄法條
刑法第三百四十九條
收受贓物者，處三年以下有期徒刑、拘役或五百元以下罰金。
搬運、寄藏、故買贓物或為牙保者，處五年以下有期徒刑、拘役或科或併科一千元以
下罰金。


司法院資訊處製作；財團法人民間司法改革基金會備份。
